# 请教陈版主研发费用的核算范围

提问人：xiongmao12 时间：2016-06-30 10:36:29
请教陈版主认定高新技术企业的时候的研发费用都能核算哪些内容？比如企业为了研发新产品，对设备进行改装或者改进，在改装过程中该设备能够生产出一部分新产品并正常销售，这样发生的费用能否计入研发费？还有一些在改造过程中直接导致设备无法继续使用，这样的报废损失能否计入研发费用？我们查阅了高新技术企业认定管理工作指引，认为上述两种费用都可以计入研发费用，但是有一种观点认为只要设备能够生产出正常销售的产品，设备的改造费等就不能计入研发费用了，请教这种观点是否正确，我们目前没有在文件中查到上述的说法。

回答人：chenyiwei
这个问题的规定可能不清晰，建议向当地税务、科委等主管部门了解其口径。我个人理解将不能使用部分的报废支出计入研发费是不妥的。研发过程中的试产产品所耗用的原材料、人工和制造费用等可以计入研发支出，但其对外销售的变现净值应冲减研发支出。